【裁判字號】    95,易,353
【裁判日期】    950424
【裁判案由】    竊盜
【裁判全文】
臺灣彰化地方法院刑事判決               95年度易字第353號
公  訴  人  臺灣彰化地方法院檢察署檢察官
被      告  乙○○
上列被告因竊盜案件，經檢察官提起公訴（九十五年度偵字第二
三二０號、第二三七一號），本院認有刑事訴訟法第二百七十三
條之一第一項之情形，而改依簡式審判程序判決如下：
    主  文
乙○○連續攜帶兇器竊盜未遂，累犯，處有期徒刑柒月。扣案之
扳手貳支及剪刀壹支，均沒收之。
    犯 罪 事 實
一、乙○○曾因違反毒品危害防制條例案件，經臺灣屏東地方法
    院以九十一年度易字第九三一號刑事判決判處有期徒刑十月
    確定，復因違反毒品危害防制條例案件，另經本院以九十二
    年度訴字第一三五０號刑事判決判處有期徒刑十一月確定，
    二案接續執行，於民國（下同）九十四年十月八日縮短刑期
    執行完畢。詎其仍不知悔改，因染施用毒品惡習，缺錢花用
    ，竟萌為自己不法所有之意圖，並基於概括之犯意，連續為
    下列犯行：
（一）於九十五年三月二日十五時二十分許，騎乘車牌號碼ＴＶ
      Ｊ－四一二號輕型機車至彰化縣永靖鄉○○村○○路四五
      四巷二四號住處旁，徒手竊取甲○○所有，置放於上開房
      屋牆邊之鐵材一批（重量共十三點六公斤、價值新台幣（
      下同）一千五百元），得手後騎乘上開機車載運該批鐵材
      逃逸。嗣於同日十六時許，乙○○正欲將所竊得之鐵材載
      往他處變賣之際，在彰化縣永靖鄉○○村○○路○段一五
      三之三號前，為警攔檢而查獲。
（二）於九十五年三月四日二十三時五十分許，至彰化縣埔心鄉
      ○○村○○路五七０巷一六一號住處旁之田地內，欲以其
      所有，客觀上足供兇器使用之扳手及剪刀拆卸抽水馬達之
      方式，竊取丙○○所有，設置於上開田地內之抽水馬達一
      只（價值約三千元），惟正著手拆卸抽水馬達螺絲之際，
      即為丙○○發覺而報警處理，方未能得逞，並當場扣得乙
      ○○所有，已供其行竊所用之扳手二支及剪刀一支。
二、案經彰化縣警察局員林分局、溪湖分局報請臺灣彰化地方法
    院檢察署檢察官偵查起訴，本院認有刑事訴訟法第二百七十
    三條之一第一項之情形，而改依簡式審判程序審理。
    理  由
一、按除被告所犯為死刑、無期徒刑、最輕本刑為三年以上有期
    徒刑之罪或高等法院管轄第一審案件者外，於前條第一項程
    序進行中，被告先就被訴事實為有罪之陳述時，審判長得告
    知被告簡式審判程序之旨，並聽取當事人、代理人、辯護人
    及輔佐人之意見後，裁定進行簡式審判程序；除簡式審判程
    序及簡易程序案件外，第一審應行合議審判，刑事訴訟法第
    二百七十三條之一第一項、第二百八十四條之一分別定有明
    文。本件被告乙○○所犯係死刑、無期徒刑、最輕本刑為三
    年以上有期徒刑之罪或高等法院管轄第一審案件以外之罪，
    並於本院行準備程序時就被訴事實為有罪之陳述，本院合議
    庭依前揭規定，經評議結果，裁定改由一名法官獨任行簡式
    審判程序，先予敘明。
二、上揭事實，業據被告乙○○迭於警、偵訊中及本院行準備程
    序與審理時，均坦承不諱，核與證人即被害人甲○○及丙○
    ○於警詢中之證述（見九十五年度偵字第二三二０號偵查卷
    第二十五頁至第二十六頁警詢筆錄、溪警分偵字第０九五０
    ０００八二一號警卷第四頁至第六頁警詢筆錄），情節均相
    符，復有現場照片六幀、贓物認領保管單一紙（附於溪警分
    偵字第０九五００００八二一號警卷第十三至十五頁、九十
    五年度偵字第二三二０號偵查卷第三十二頁、第三十五頁及
    第三十六頁）及扣案之被告所有，供其行竊所用之扳手二支
    與剪刀一支可資佐證，被告之自白應與事實相符，洵堪採信
    。從而，本件事證已臻明確，被告等上開犯行均堪認定。
三、按刑法第三百二十一條第一項第三款之攜帶兇器竊盜罪，係
    以行為人攜帶兇器竊盜為其加重條件，此所謂兇器，其種類
    並無限制，凡客觀上足對人之生命、身體、安全構成威脅，
    具有危險性之兇器均屬之，且祇須行竊時攜帶此種具有危險
    性之兇器為已足，並不以攜帶之初有行兇之意圖為必要，最
    高法院七十九年台上字第五二五三號判例意旨參照，查本件
    被告乙○○持以行竊所用之扳手及剪刀，均係鐵質鑄造，質
    地堅硬，有相當之重量，扣案之剪刀一支頂端並呈削尖狀，
    刀峰銳利，此業據本院當庭勘驗屬實，堪認對人之生命、身
    體可造成危險，客觀上屬具有危險性之兇器。次按已著手於
    竊盜行為之實施，然因當場為人發現而未能得逞，其犯罪尚
    屬未遂。是核被告乙○○所為，係犯刑法第三百二十條第一
    項竊盜既遂罪及同法第三百二十一條第二項、第一項第三款
    之攜帶兇器竊盜未遂罪。又被告前後二次竊盜犯行，其犯罪
    時間緊接，所犯係構成要件相同之罪，顯係基於概括犯意反
    覆為之，為連續犯，應依刑法第五十六條規定，論以一情節
    較重之攜帶兇器竊盜未遂罪，並依法加重其刑。復查被告曾
    因違反毒品危害防制條例案件，經臺灣屏東地方法院以九十
    一年度易字第九三一號刑事判決判處有期徒刑十月確定，復
    因違反毒品危害防制條例案件，另經本院以九十二年度訴字
    第一三五０號刑事判決判處有期徒刑十一月確定，二案接續
    執行，於九十四年十月八日縮短刑期執行完畢等情，有臺灣
    彰化地方法院檢察署刑案資料查註紀錄表及臺灣高等法院被
    告全國前案紀錄表各一份附卷可稽，其受有期徒刑之執行完
    畢後，五年內再犯本件有期徒刑以上之罪，為累犯，應依刑
    法第四十七條規定，加重其刑，並依法遞加重之。再被告雖
    已著手於竊盜行為之實施，惟因正拆卸之際即當場為人發現
    ，其犯罪尚屬未遂，爰依刑法第二十六條前段規定，按既遂
    犯之刑度減輕其刑，並依法先加後減之。爰審酌被告正值青
    壯之年，不思循正當途徑獲取所需，任意攫取他人財物，輕
    忽他人之財產法益，且與其前已有多次違反毒品危害防制條
    例等犯行，有臺灣高等法院被告全國前案紀錄表一份可按，
    素行不佳，惟考量其所竊得財物之價值尚非甚鉅，行竊次數
    僅有二次，致生危害程度非重，及其犯罪之動機、目的、手
    段、生活狀況、智識程度與其迭於警、偵訊中及本院行準備
    程序與審理時均已坦承一切犯行之態度等一切情狀，量處如
    主文所示之刑。扣案之扳手二支及剪刀一支，均係被告所有
    ，且供其行竊犯罪所用之物，業據其陳明在卷，爰依刑法第
    三十八條第一項第二款規定，併予宣告沒收。
據上論斷，應依刑事訴訟法第二百七十三條之一第一項、第二百
九十九條第一項前段，刑法第五十六條、第三百二十一條第二項
、第一項第三款、第四十七條、第二十六條前段、第三十八條第
一項第二款，判決如主文。
本案經檢察官田德煙到庭執行職務。
中    華    民    國    95    年    4     月    24    日
                  刑事第一庭          法  官  簡璽容
以上正本證明與原本無異。
如不服本判決，應於判決送達後十日內向本院提出上訴狀 (須附
繕本 )。
告訴人或被害人對於判決如有不服具備理由請求檢察官上訴者，
其上訴期間之計算係以檢察官收受判決正本之日期為準。
中    華    民    國    95    年    4     月    26    日
                                      書記官  王惠嬌
中華民國刑法第321條
犯竊盜罪而有左列情形之一者，處 6 月以上、 5 年以下有期徒
刑：
一  於夜間侵入住宅或有人居住之建築物、船艦或隱匿其內而犯
    之者。
二  毀越門扇、牆垣或其他安全設備而犯之者。
三  攜帶兇器而犯之者。
四  結夥三人以上而犯之者。
五  乘火災、水災或其他災害之際而犯之者。
六  在車站或埠頭而犯之者。
前項之未遂犯罰之。


司法院資訊處製作；財團法人民間司法改革基金會備份。
